

Rafael Delgado

Desarrollador Back-end

Desarrollador back-end. Con experiencia en varios lenguajes de programación como C, C++, PHP y JS, framework Laravel, Livewire y Vue.js. Manejo de base de datos en MySQL y PostgreSQL. Administración de servidores en CentOS y Debian. Conocimiento en los servicios de AWS, como: EC2, RDS, EBS, S3 y ROUTE 53. Manejo de conceptos Git y habilidades para liderar proyectos de software.

EDUCACIÓN

LICENCIADO EN COMPUTACIÓN

Universidad de Carabobo, Venezuela.

Egresado en Diciembre del 2019.

EXPERIENCIA PROFESIONAL

POS GLOBAL, C.A. - Desarrollador Back-end May. 2019 - Oct. 2021

- Desarrollador de Sistema Intranet basado en Laravel v8 y Vue.js, para automatizar procesos internos y de control según el modelo de negocio de la empresa.
- Desarrollo y mantenimiento del sitio web de la empresa.
- Implementación de aplicaciones web usando Laravel v8, Vue.js, TypeScript y Quasar v2.
- Configurar y levantar servicios en AWS tales como. EC2, RDS, EBS, S3, Route 53 y Work Spaces.
- Responsable de mantener servidores en CentOS y Debian.
- Administrador de Base de Datos en MySQL.
- Implementar API REST en Laravel v8.
- Administrador de la cuenta WHM y cPanel del servidor cloud.
- Gestión y soporte técnico a las estaciones de trabajo.

SUDEBAN - Desarrollador de Aplicaciones Tecnológicas May. 2021 – Oct. 2021

• Desarrollador de aplicación web en Laravel v8, Livewire y PostgreSQL, para recolectar información de manera diaria de los operadores financieros y entidades financieras.

HOTEL CORAL SUITES - Desarrollador Back-end Mar. 2018 - Oct. 2018

Desarrollador de Sistema de Reservaciones Hoteleras usando Laravel, AJAX y MySQL.

COLMENA DIGITAL | Desarrollador Full Stack Junior Mar. 2016 – Ago. 2016

- Maquetador de sitios web en HTML y CSS.
- Desarrollar paneles administrativos de sitios web usando Laravel v4.2.
- Mantener sitios web implementados en el Framework Laravel v4.2.

INFORMACIÓN PERSONAL

- Fecha y Lugar de Nacimiento: 14 de Febrero de 1993; estado Carabobo, Venezuela.
- Dirección de Habitación: Carabobo, Venezuela.
- Teléfono y Correo Electrónico: +584244607461 delgadorafael2011@gmail.com

IDIOMAS

- ✓ Inglés: básico
- ✓ Español: nativo

H_{I}		חו	Δ	וח	F۵
	_	 ш			w. 7

Livewire

Vue.js

TypeScript